【裁判字號】    92,交易,130
【裁判日期】    920710
【裁判案由】    傷害等
【裁判全文】
臺灣臺南地方法院刑事判決                        九十二年度交易字第一三號
    公  訴  人  臺灣台南地方法院檢察署檢察官
    被      告  乙○○
右列被告因公共危險等案件，經檢察官聲請簡易判決處刑（九十二年度偵字第三三二
六號），本院新營簡易庭認不宜由簡易庭處理，簽移本院交通法庭，改依通常程序審
理，判決如左：
    主  文
乙○○服用酒類，不能安全駕駛動力交通工具而駕駛，處罰金壹萬伍仟元，如易服勞
役，以佰元折算壹日。
被訴傷害部分公訴不受理。
    事  實
一、乙○○於民國九十二年一月二日凌晨一時許，在臺南市○○路某海產店內，與友
    人共飲高粱酒一瓶後，吐氣所含酒精濃度已高達每公升０‧七一毫克，已酒醉不
    能安全駕駛動力交通工具，詎乙○○於同日凌晨一時三十五分許，竟不顧大眾行
    車之公共安全，酒後駕駛車牌號碼Ｗ六─八二八八號自用小客車，沿臺南市○○
    ○路由西往東方向行駛，行經公園南路與北門路二段設有閃光號誌之交岔路口，
    應注意車輛行至交岔路口，轉彎車應讓直行車先行，及閃光紅燈表示「停車再開
    」，車輛應減速接近，先停止於交岔路口前，讓幹道車優先通行後認為安全時，
    方得續行，竟因不勝酒力，而疏未注意其行向為閃光紅燈，未暫停讓北門路二段
    上直行車先行，貿然於交岔路口左轉，適有甲○○駕駛車牌號碼Ｊ五─四０三三
    號自用客車，沿北門路二段由南往北方向駛至，亦應注意閃光黃燈表示「警告」
    ，車輛應減速接近，注意安全，小心通過，而疏未注意其行向為閃光黃燈，未減
    速慢行，竟貿然持速直線而行，欲穿越交岔路口，致乙○○避煞不及，其自用小
    客車車頭右側與甲○○自用小客車左側後車門發生碰撞。發生車禍後，乙○○即
    下車與甲○○理論，因不滿對方駕駛行為，竟另行基於傷害人身體之犯意，徒手
    毆打甲○○頭部，致甲○○因此受有右臉瘀傷、左頸擦傷之傷害（傷害部分業據
    撤回告訴，詳後述）。嗣經警據報趕至現場，當場測試乙○○吐氣所含酒精濃度
    竟高達前開數值，進而查知上情。
二、案經甲○○訴由台南市警察局第一分局報請臺灣台南地方法院檢察署檢察官聲請
    簡易判決處刑。
    理  由
一、右揭事實業據被告乙○○於警、偵訊及本院審理中供承不諱，並有被告吐氣所含
    酒精濃度測試結果單、刑法第一百八十五條之三案件測試觀察紀錄表、台南市警
    察局舉發違反道路交通管理事件通知單影本各一紙在卷可資佐證，按汽車駕駛人
    於飲用酒類或其他類似物後其吐氣所含酒精濃度超過每公升０‧二五毫克以上者
    ，不得駕車，道路交通安全規則第一百十四條第二款定有明文，查被告於案發當
    日經警測試其吐氣所含酒精濃度為每公升０‧七一毫克，已高出法律容許之每公
    升０．二五毫克甚多，且按刑法第一百八十五條之三之罪本質上係屬抽象危險犯
    ，其立法目的在防杜因酒後駕駛動力交通工具而造成侵害他人生命身體之危險，
    此種抽象危險係伴隨服用酒類或其他相類物品過量之行為而當然成立。換言之，
    只需客觀上有此種行為出現，危險即視為存在，其是否果真肇事，均不影響公共
    危險罪責之成立；若其果真駕車肇禍，其不能安全駕駛動力交通工具之情形，則
    更不待言。另參考德、美等國之認定標準，對於酒精濃度吐氣已達每公升０．五
    五毫克，或血液濃度達百分之０．一一以上者，肇事率為一般正常人之十倍，認
    為已達「不能安全駕駛」之標準（此有法務部八十八年五月十八日法八八檢字第
    一六六九號函可資參照）。經查，本件被告經警檢測其吐氣所含酒精濃度結果高
    達每公升０‧七一毫克，已超出法律容許之每公升０．二五毫克甚多，被告亦自
    承酒後對其行車有影響等語，再參酌被告當日經警至現場處理時，發覺被告「查
    獲、測試或訊問過程，有語無倫次，注意力無法集中等情事」，亦有前開測試觀
    察紀錄表載明可徵，足見其當時已不能安全駕駛動力交通工具，應無疑義。是本
    件事證已臻明確，被告犯行洵堪認定。
二、核被告乙○○所為，係犯刑法第一百八十五條之三之酒後不能安全駕駛動力交通
    工具而駕駛罪。爰審酌被告之品行、犯罪之動機、目的、手段、所生之危害，及
    其係屬初犯，且於本案已與告訴人達成和解，而被告於犯罪後亦尚知坦承犯行頗
    有悔意之態度等一切情狀，量處如主文所示之刑，並諭知易服勞役之折算標準，
    以資懲儆。
三、公訴意旨另認被告前開行為，尚涉有刑法第二百七十七條第一項之傷害罪嫌等語
    。按告訴乃論之罪，告訴人於第一審辯論終結前得撤回其告訴，又告訴經撤回者
    ，應諭知不受理之判決，刑事訴訟法第二百三十八條第一項、第三百零三條第三
    款分別定有明文。查本件告訴人告訴被告傷害案件，起訴書認被告係觸犯刑法第
    二百七十七條第一項之傷害罪，依同法第二百八十七條之規定，須告訴乃論。茲
    據告訴人撤回告訴，有請求撤回告訴狀一紙在卷可資佐證，依照首開說明，本件
    就傷害部分應為不受理之諭知，附此敘明。
據上論斷，應依刑事訴訟法第四百五十二條、第二百九十九條第一項前段、第三百零
三條第三款，刑法第一百八十五條之三、第四十二條第二項，罰金罰鍰提高標準條例
第二條，判決如主文。
中      華      民      國      九十二      年      七      月    十    日
                              臺灣臺南地方法院交通法庭
                                      法  官  洪士傑
右正本證明與原本無異。
如不服本判決應於送達後十日內向本院提出上訴狀。
                                      書記官  陳金堂
中      華      民      國      九十二      年      七      月    十    日
附錄本案論罪科刑法條全文：
中華民國刑法第一百八十五條之三
服用毒品、麻醉藥品、酒類或其他相類之物，不能安全駕駛動力交通工具而駕駛者，
處一年以下有期徒刑、拘役或三萬元以下罰金。


司法院資訊處製作；財團法人民間司法改革基金會備份。
